segunda tarea de programación requerirá que escriba una función R es capaz de almacenar en caché cálculos que pueden consumir mucho tiempo. Por ejemplo, calcular la media de un vector numérico suele ser una operación rápida. Sin embargo, para un vector muy largo, puede llevar demasiado tiempo calcular la media, especialmente si tiene que calcularse repetidamente (por ejemplo, en un bucle). Si el contenido de un vector no cambia, puede tener sentido almacenar en caché el valor de la media para que, cuando volvamos a necesitarlo, se pueda buscar en la caché en lugar de volver a calcularlo. En esta asignación de programación aprovecharemos las reglas de alcance del lenguaje R y cómo pueden manipularse para preservar el estado dentro de un objeto R.

```{r}
# Esta función crea un objeto especial que puede almacenar un vector y la media en caché
makeVector <- function(x = numeric()) {
  m <- NULL  # Aquí se guardará la media
  
  set <- function(y) {
    x <<- y        # Guarda el nuevo vector
    m <<- NULL     # Invalida la media anterior (porque el vector ha cambiado)
  }
  
  get <- function() x            # Devuelve el vector
  setmean <- function(mean) m <<- mean  # Guarda la media calculada
  getmean <- function() m        # Devuelve la media si ya ha sido calculada
  
  list(set = set,
       get = get,
       setmean = setmean,
       getmean = getmean)
}

# Esta función calcula (o recupera de la caché) la media del vector especial creado
cachemean <- function(x, ...) {
  m <- x$getmean()
  if (!is.null(m)) {
    message("Obteniendo la media desde la caché")
    return(m)
  }
  data <- x$get()
  m <- mean(data, ...)  # Calcula la media
  x$setmean(m)          # La guarda en caché
  m
}
```

La inversión de matrices suele ser un cálculo costoso y puede resultar ventajoso almacenar en caché la inversa de una matriz en lugar de calcularla repetidamente (también existen alternativas a la inversión de matrices que no trataremos aquí). Su tarea consiste en escribir un par de funciones que almacenen en caché la inversa de una matriz.

Escriba las siguientes funciones:

1.  makeCacheMatrix: Esta función crea un objeto "matriz" especial que puede almacenar en caché su inversa.

2.  cacheSolve: Esta función calcula la inversa de la "matriz" especial devuelta por makeCacheMatrix anteriormente. Si la inversa ya ha sido calculada (y la matriz no ha cambiado), entonces cacheSolve debe recuperar la inversa de la caché.

Calcular la inversa de una matriz cuadrada puede hacerse con la función solve de R. Por ejemplo, si X es una matriz cuadrada invertible, entonces solve(X) devuelve su inversa.

Para esta tarea, suponga que la matriz suministrada es siempre invertible.

```{r}
# Esta función crea un "objeto" especial que puede almacenar una matriz y su inversa
makeCacheMatrix <- function(x = matrix()) {
  inv <- NULL  # Aquí se guardará la inversa

  set <- function(y) {
    x <<- y
    inv <<- NULL  # Invalida la inversa si la matriz cambia
  }

  get <- function() x               # Devuelve la matriz
  setinverse <- function(inversa) inv <<- inversa  # Guarda la inversa en caché
  getinverse <- function() inv      # Devuelve la inversa si ya se ha calculado

  list(set = set,
       get = get,
       setinverse = setinverse,
       getinverse = getinverse)
}

# Esta función calcula (o recupera) la inversa de la matriz especial
cacheSolve <- function(x, ...) {
  inv <- x$getinverse()
  if (!is.null(inv)) {
    message("Obteniendo la inversa desde la caché")
    return(inv)
  }

  mat <- x$get()
  inv <- solve(mat, ...)  # Calcula la inversa usando solve()
  x$setinverse(inv)       # La guarda en caché
  inv
}
```
